臺灣臺南地方法院行政訴訟裁定
110年度簡再字第3號
再審原告    葉𨧷霞  


再審被告    勞動部勞工保險局

代  表  人  鄧明斌  
上列當事人間因勞工保險條例事件，再審原告對於中華民國110
年2月9日本院109年度簡字第62號行政訴訟判決及高雄高等行政
法院110年5月13日110年度簡上字第13號行政訴訟裁定，提起再
審之訴及聲請再審，有關提起再審之訴部分，經高雄高等行政法
院以110年度簡上再字第7號裁定移送本院審理，本院裁定如下：
    主  文
再審之訴駁回。
再審訴訟費用由再審原告負擔。
    理  由
一、行政訴訟法第276條第1項、第2項規定：再審之訴應於30日
    之不變期間內提起。前項期間自判決確定時起算，判決於送
    達前確定者，自送達時起算；其再審之理由發生或知悉在後
    者，均自知悉時起算。倘再審原告主張再審之理由發生或其
    知悉在後者，依據同法第277條第1項第4款規定，應予訴狀
    中記載遵守不變期間之證據。上開規定，依同法第236條之2
    第4項規定，於簡易訴訟程序之再審準用之。　　　　
二、查本件當事人間勞工保險條例事件，前經本院於民國110年2
    月9日以109年度簡字第62號行政訴訟判決駁回再審原告之訴
    ，再審原告不服原確定判決提起上訴，惟因上訴不合法，於
    110年5月13日經高雄高等行政法院以110年度簡上字第13號
    裁定駁回上訴（下稱高高行13號裁定），高高行13號裁定為
    不得抗告之裁定，因而於裁定時即告確定，且於110年5月18
    日送達再審原告等情，有高高行13號裁定及送達證書在卷可
    稽（見高雄高等行政法院110年度簡上字第13號卷第65-69頁
    ）。依據上開規定，原確定判決於高高行13號裁定駁回再審
    原告上訴時（110年5月13日）即已確定，屬裁判送達前確定
    之情形，應自高高行13號裁定送達再審原告之日（即110年5
    月18日），計算30日不變期間，至110年6月17日（星期四）
    即告屆滿。惟再審原告遲至110年6月25日始對原確定判決提
    起本件再審之訴，有再審原告所提行政訴訟再審狀上日期戳
    章在卷可憑（見高雄高等行政法院110年度簡上再字第7號卷
    第11頁），顯已逾上開法定不變期間，且再審原告復未表明
    再審理由發生或知悉在後並提出相關證據為證，自不能認為
    其已遵守不變期間，故本件再審之訴未合於再審之訴之要件
    。依上開規定及說明，本件再審之訴，即非合法，應予駁回
    。　　
三、依行政訴訟法第236條之2第4項、第278條第1項、第98條第1
    項、第104條、民事訴訟法第95條，裁定如主文。
中　　華　　民　　國　　110 　年　　8 　　月　　31　　日
                  行政訴訟庭   法　官　黃聖涵
一、上為正本係照原本作成。
二、如不服本裁定，應於送達後10日內，以原裁定違背法令為理
    由，向本院提出抗告狀（須按他造人數附繕本），並應繳納
    抗告費新臺幣1,000元。
中　　華　　民　　國　　110 　年　　9 　　月　　1 　　日
                               書記官  謝明達